<?xml version='1.0' encoding='utf-8'?>
<verb default="imscríobh" disambig="">
  <verbalNoun default="imscríobh" />
  <verbalAdjective default="imscríofa" />
  <tenseForm default="imscríobh" tense="Past" dependency="Indep" person="Base" />
  <tenseForm default="imscríobhamar" tense="Past" dependency="Indep" person="Pl1" />
  <tenseForm default="imscríobhadar" tense="Past" dependency="Indep" person="Pl3" />
  <tenseForm default="imscríobhadh" tense="Past" dependency="Indep" person="Auto" />
  <tenseForm default="imscríobh" tense="Past" dependency="Dep" person="Base" />
  <tenseForm default="imscríobhamar" tense="Past" dependency="Dep" person="Pl1" />
  <tenseForm default="imscríobhadar" tense="Past" dependency="Dep" person="Pl3" />
  <tenseForm default="imscríobhadh" tense="Past" dependency="Dep" person="Auto" />
  <tenseForm default="imscríobhadh" tense="PastCont" dependency="Indep" person="Base" />
  <tenseForm default="imscríobhainn" tense="PastCont" dependency="Indep" person="Sg1" />
  <tenseForm default="imscríobhtá" tense="PastCont" dependency="Indep" person="Sg2" />
  <tenseForm default="imscríobhaimis" tense="PastCont" dependency="Indep" person="Pl1" />
  <tenseForm default="imscríobhaidís" tense="PastCont" dependency="Indep" person="Pl3" />
  <tenseForm default="imscríobhtaí" tense="PastCont" dependency="Indep" person="Auto" />
  <tenseForm default="imscríobhadh" tense="PastCont" dependency="Dep" person="Base" />
  <tenseForm default="imscríobhainn" tense="PastCont" dependency="Dep" person="Sg1" />
  <tenseForm default="imscríobhtá" tense="PastCont" dependency="Dep" person="Sg2" />
  <tenseForm default="imscríobhaimis" tense="PastCont" dependency="Dep" person="Pl1" />
  <tenseForm default="imscríobhaidís" tense="PastCont" dependency="Dep" person="Pl3" />
  <tenseForm default="imscríobhtaí" tense="PastCont" dependency="Dep" person="Auto" />
  <tenseForm default="imscríobhann" tense="PresCont" dependency="Indep" person="Base" />
  <tenseForm default="imscríobhaim" tense="PresCont" dependency="Indep" person="Sg1" />
  <tenseForm default="imscríobhaimid" tense="PresCont" dependency="Indep" person="Pl1" />
  <tenseForm default="imscríobhtar" tense="PresCont" dependency="Indep" person="Auto" />
  <tenseForm default="imscríobhann" tense="PresCont" dependency="Dep" person="Base" />
  <tenseForm default="imscríobhaim" tense="PresCont" dependency="Dep" person="Sg1" />
  <tenseForm default="imscríobhaimid" tense="PresCont" dependency="Dep" person="Pl1" />
  <tenseForm default="imscríobhtar" tense="PresCont" dependency="Dep" person="Auto" />
  <tenseForm default="imscríobhfaidh" tense="Fut" dependency="Indep" person="Base" />
  <tenseForm default="imscríobhfaimid" tense="Fut" dependency="Indep" person="Pl1" />
  <tenseForm default="imscríobhfar" tense="Fut" dependency="Indep" person="Auto" />
  <tenseForm default="imscríobhfaidh" tense="Fut" dependency="Dep" person="Base" />
  <tenseForm default="imscríobhfaimid" tense="Fut" dependency="Dep" person="Pl1" />
  <tenseForm default="imscríobhfar" tense="Fut" dependency="Dep" person="Auto" />
  <tenseForm default="imscríobhfadh" tense="Cond" dependency="Indep" person="Base" />
  <tenseForm default="imscríobhfainn" tense="Cond" dependency="Indep" person="Sg1" />
  <tenseForm default="imscríobhfá" tense="Cond" dependency="Indep" person="Sg2" />
  <tenseForm default="imscríobhfaimis" tense="Cond" dependency="Indep" person="Pl1" />
  <tenseForm default="imscríobhfaidís" tense="Cond" dependency="Indep" person="Pl3" />
  <tenseForm default="imscríobhfaí" tense="Cond" dependency="Indep" person="Auto" />
  <tenseForm default="imscríobhfadh" tense="Cond" dependency="Dep" person="Base" />
  <tenseForm default="imscríobhfainn" tense="Cond" dependency="Dep" person="Sg1" />
  <tenseForm default="imscríobhfá" tense="Cond" dependency="Dep" person="Sg2" />
  <tenseForm default="imscríobhfaimis" tense="Cond" dependency="Dep" person="Pl1" />
  <tenseForm default="imscríobhfaidís" tense="Cond" dependency="Dep" person="Pl3" />
  <tenseForm default="imscríobhfaí" tense="Cond" dependency="Dep" person="Auto" />
  <moodForm default="imscríobhadh" mood="Imper" person="Base" />
  <moodForm default="imscríobhaim" mood="Imper" person="Sg1" />
  <moodForm default="imscríobh" mood="Imper" person="Sg2" />
  <moodForm default="imscríobhaimis" mood="Imper" person="Pl1" />
  <moodForm default="imscríobhaigí" mood="Imper" person="Pl2" />
  <moodForm default="imscríobhaidís" mood="Imper" person="Pl3" />
  <moodForm default="imscríobhtar" mood="Imper" person="Auto" />
  <moodForm default="imscríobha" mood="Subj" person="Base" />
  <moodForm default="imscríobhaimid" mood="Subj" person="Pl1" />
  <moodForm default="imscríobhtar" mood="Subj" person="Auto" />
</verb>
